【裁判字號】    95,易,2034
【裁判日期】    950825
【裁判案由】    加重竊盜
【裁判全文】
臺灣臺中地方法院刑事判決              95年度易字第2034號
公  訴  人  臺灣臺中地方法院檢察署檢察官
被      告  乙○○
                    （現另案在臺灣臺中監獄執行）
上列被告因加重竊盜案件，經檢察官提起公訴（95年度偵字第
11638號），經本院合議庭裁定改依簡式審判程序審理，判決如
下：
    主    文
乙○○連續攜帶兇器竊盜，處有期徒刑壹年參月。
    犯罪事實
一、乙○○前於民國94年間，因竊盜等案件，經臺灣板橋地方法
    院以94年度訴字第1358號判處有期徒刑7月確定（尚未執行
    完畢，未構成累犯），詎仍不知悔改，基於意圖為自己不法
    所有之概括犯意，於附表所示時間、地點，攜帶其所有客觀
    上足供兇器使用之螺絲起子一支（未扣案），以附表所示之
    方式侵入如附表所示壬○○等之人所有之自用小客車內，竊
    得如附表所示之物品，得手後除附表編號4所示之音響面板
    一塊外，均予以變賣花用殆盡。嗣因乙○○於為附表編號1
    所示之竊盜犯行時，不慎遭車窗玻璃割傷，而在該自用小客
    車上留下血跡，經採證鑑驗後，發現與王維璋於95年2月27
    日15時許，駕駛車牌號碼2810-GV號自用小貨車，在臺中縣
    大雅鄉○○路102號前發生車禍時，所留下之血跡之DNA相符
    ，而循線查獲本件竊盜犯行。
二、案經臺中縣警察局豐原分局報告臺灣臺中地方法院檢察署檢
    察官偵查起訴。
    理    由
一、上開犯罪事實，業據被告乙○○坦承不諱，核與被害人壬○
    ○、丁○○、辛○○、戊○○、庚○○、甲○、癸○○、丙
    ○○、己○○等人於警詢時所指述情節相符，並有內政部警
    政署刑事警察局95年4月13日刑醫字第0950035725號鑑驗書
    1張、刑案現場照片19幀在卷可資佐證，足認被告自白確與
    事實相符。是本案事證明確，被告犯行堪以認定，應予依法
    論科。
二、論罪科刑部分：
(一)按刑法第321條第1項第3款之攜帶兇器竊盜罪，係以行為人
    攜帶兇器竊盜為加重條件，此所謂兇器，其種類並無限制，
    凡客觀上足對人之生命、身體、安全構成威脅，具有危險性
    之兇器均屬之，且只須行竊時攜帶此種具有危險性之兇器為
    已足，並不以攜帶之初有行兇之意圖為必要（最高法院79年
    臺上字第5253號判例意旨可資參照）。查被告乙○○行竊時
    所攜帶使用之螺絲起子1支，雖未扣案，然徵之被告於警詢
    中所稱，係以該螺絲起子敲破車窗玻璃乙節，足證在客觀上
    為足以殺傷人生命、身體之器械，顯為具有危險性之兇器，
    已無疑義。是核被告就附表編號1至7、9所示之所為，係犯
    刑法第321條第1項第3款之攜帶兇器竊盜既遂罪；就附表編
    號8所示之所為，則係犯刑法第321條第2項、第1項第3款之
    攜帶兇器竊盜未遂罪。
(二)被告行為後，刑法於94年2月2日修正公布，於95年7月1日施
    行，而行為後法律有變更者，適用行為時之法律，但行為後
    之法律有利於行為人者，適用最有利於行為人之法律，現行
    刑法第2條第1項訂有明文，此條規定乃與刑法第1條罪刑法
    定主義契合，而貫徹法律禁止溯及既往原則，係規範行為後
    法律變更所生新舊法律比較適用之準據法，是刑法第2條本
    身雖經修正，但刑法第2條既屬適用法律之準據法，本身尚
    無比較新舊法之問題，應一律適用裁判時之現行刑法第2條
    規定以決定適用之刑罰法律，先予敘明。又本次刑法修正之
    比較新舊法，應就罪刑有關之共犯、未遂犯、想像競合犯、
    牽連犯、連續犯、結合犯，以及累犯加重、自首減輕暨其他
    法定加減原因（如身分加減）與加減例等一切情形，綜其全
    部罪刑之結果而為比較，最高法院95年5月23日著有95年度
    第8次刑庭會議決議可資參照。刑法於94年2月2日修正公布
    ，並於95年7月1日生效施行，修正前之刑法第56條連續犯規
    定已於修正中被刪除，此刪除雖非犯罪構成要件之變更，但
    顯已影響行為人刑罰之法律效果，自屬法律有變更，新舊法
    比較結果，新法並未較有利於行為人，依刑法第2條第1項前
    段規定，仍應適用較有利於被告之行為時法即適用修正前刑
    法第56條連續犯之規定，從情節較重之刑法第321條第1項之
    攜帶兇器竊盜既遂罪處斷。
(三)爰審酌被告素行非佳，前甫於94年間，因竊盜等案件，經法
    院論罪科刑，仍不知悔改，再為本件竊盜犯行，其年青力壯
    ，不思以正途賺取財物，其犯罪之手段、所得之財物價值非
    鉅，及犯罪後坦承犯行等一切情狀，量處如主文所示之刑，
    以示懲儆。
(四)至本件被告犯罪所用之螺絲起子1支，雖係被告所有供其為
    本件犯罪犯行所用之物，惟未扣案，且據被告於本院審理時
    供稱，該螺絲起子業已丟棄，為免日後執行困難，爰不為沒
    收之宣告，末此敘明。
據上論斷，應依刑事訴訟法第273條之1第1項、第299條第1項前
段，刑法第2條第1項前段、（修正前）刑法第56條、第321條第1
項第3款，判決如主文。
中    華    民    國    95    年    8     月    25    日
                        臺灣臺中地方法院刑事第五庭
                                法  官  劉麗瑛
上正本證明與原本無異。
如不服本判決，應於送達後10日內向本院提出上訴狀（須附繕本
），上訴於臺灣高等法院臺中分院。
                                書記官  王玟
中    華    民    國    95    年    8     月    25    日
附錄論罪科刑法條
中華民國刑法第321條
犯竊盜罪而有左列情形之一者，處 6 月以上、 5 年以下有期徒
刑：
一、於夜間侵入住宅或有人居住之建築物、船艦或隱匿其內而犯
    之者。
二、毀越門扇、牆垣或其他安全設備而犯之者。
三、攜帶兇器而犯之者。
四、結夥三人以上而犯之者。
五、乘火災、水災或其他災害之際而犯之者。
六、在車站或埠頭而犯之者。
前項之未遂犯罰之。
【附表】
┌──┬────┬─────┬───┬────┬────┐
│編號│時間    │地點      │被害人│損失財物│竊盜方式│
├──┼────┼─────┼───┼────┼────┤
│ 1  │95年2月 │臺中縣大雅│壬○○│汽車音響│攜帶螺絲│
│    │26日下午│鄉○○○路│      │1臺     │起子，敲│
│    │某時許  │50號前    │      │        │破車窗玻│
│    │        │車牌號碼  │      │        │璃行竊  │
│    │        │QP-0719號 │      │        │        │
│    │        │自用小客車│      │        │        │
├──┼────┼─────┼───┼────┼────┤
│ 2  │95年2月 │臺中縣大雅│丁○○│汽車液晶│同上    │
│    │26日23時│鄉○○路4 │      │螢幕1臺 │        │
│    │許      │段559號前 │      │        │        │
│    │        │車牌號碼  │      │        │        │
│    │        │5900-JZ號 │      │        │        │
│    │        │自用小客車│      │        │        │
├──┼────┼─────┼───┼────┼────┤
│ 3  │95年2月 │臺中縣大雅│辛○○│汽車音響│同上    │
│    │27日凌晨│鄉○○○路│      │面板1塊 │        │
│    │4時許   │37 巷口   │      │        │        │
│    │        │車牌號碼  │      │        │        │
│    │        │RI-1112號 │      │        │        │
│    │        │自用小客車│      │        │        │
├──┼────┼─────┼───┼────┼────┤
│ 4  │95年2月 │臺中縣大雅│戊○○│汽車音響│同上    │
│    │27日13時│鄉○○路9 │      │面板1塊 │        │
│    │許      │之52號前  │      │        │        │
│    │        │車牌號碼  │      │        │        │
│    │        │H2-3237號 │      │        │        │
│    │        │自用小客車│      │        │        │
├──┼────┼─────┼───┼────┼────┤
│ 5  │95年3月 │臺中縣大雅│庚○○│汽車音響│同上    │
│    │3日14時 │鄉○○路87│      │1臺     │        │
│    │30分許  │號陸軍清泉│      │        │        │
│    │        │崗營區旁  │      │        │        │
│    │        │車牌號碼  │      │        │        │
│    │        │RI-1957號 │      │        │        │
│    │        │自用小客車│      │        │        │
├──┼────┼─────┼───┼────┼────┤
│ 6  │95年3月 │臺中縣大雅│甲○  │汽車音響│同上    │
│    │18日14時│鄉○○路3 │      │1臺     │        │
│    │30分許  │段1 號前  │      │        │        │
│    │        │車牌號碼  │      │        │        │
│    │        │BT-7770號 │      │        │        │
│    │        │自用小客車│      │        │        │
│    │        │          │      │        │        │
├──┼────┼─────┼───┼────┼────┤
│ 7  │95年3月 │臺中縣清水│癸○○│汽車音響│同上    │
│    │20日15時│鎮○○路  │      │1臺     │        │
│    │許      │96-3號前  │      │        │        │
│    │        │車牌號碼  │      │        │        │
│    │        │PI-7482號 │      │        │        │
│    │        │          │      │        │        │
├──┼────┼─────┼───┼────┼────┤
│ 8  │95年3月 │臺中縣大雅│丙○○│無      │攜帶螺絲│
│    │24日凌晨│鄉○○路1 │      │(起訴書 │起子，撬│
│    │4時許   │段156號前 │      │誤繕為汽│開車門鎖│
│    │        │車牌號碼  │      │車音響1 │行竊    │
│    │        │OK-2470號 │      │臺)     │        │
│    │        │自用小客車│      │        │        │
├──┼────┼─────┼───┼────┼────┤
│ 9  │95年3月 │台中縣大雅│己○○│汽車音響│攜帶螺絲│
│    │24日凌晨│鄉○○○路│      │1臺     │起子，敲│
│    │4時許   │1段154號附│      │        │破車窗玻│
│    │        │近路旁    │      │        │璃行竊  │
│    │        │車牌號碼  │      │        │        │
│    │        │K3-7036號 │      │        │        │
└──┴────┴─────┴───┴────┴────┘


司法院資訊處製作；財團法人民間司法改革基金會備份。
